臺灣臺北地方法院刑事判決　　　　九十四年度訴字第四七九號
公　訴　人　臺灣臺北地方法院檢察署檢察官
被　　　告　甲○○
上列被告因違反毒品危害防制條例案件，經檢察官提起公訴（九
十四年度毒偵緝字第四三號），被告於本院準備程序進行中就被
訴事實為有罪之陳述，經本院合議庭裁定改由受命法官獨任以簡
式審判程序審理，判決如下：
    主  文
甲○○連續施用第一級毒品，處有期徒刑玖月，扣案第一級毒品
海洛因壹小包（淨重零點肆陸公克）沒收銷燬之，扣案之注射針
筒柒支、撬子壹支沒收之。又連續施用第二級毒品，處有期徒刑
伍月。扣案之吸食器壹組沒收之。應執行有期徒刑壹年。扣案第
一級毒品海洛因壹小包（淨重零點肆陸公克）沒收銷燬之，扣案
之注射針筒柒支、撬子壹支、吸食器壹組沒收之。
    事  實
一、甲○○前因施用第二級毒品ＭＤＭＡ案件，經臺灣臺中地方
    法院檢察署檢察官聲請臺灣臺中地方法院以九十一年度毒聲
    字第三三七二號裁定送勒戒處所觀察、勒戒後，因無繼續施
    用毒品之傾向，由臺灣臺中地方法院檢察署檢察官於民國九
    十二年三月十二日以九十一年度毒偵字第三五○六號為不起
    訴處分確定。其仍不知戒絕毒癮，因心情頹廢之故，即基於
    施用第一級毒品海洛因之概括犯意，自九十三年一月間某日
    起至九十三年五月二十一日止，在雲林縣麥寮鄉○○村○○
    路○段一五一號五星級商務套房三○二號房及臺中市○○路
    統聯客運朝馬站廁所等處，連續施用第一級毒品海洛因多次
    。復基於施用第二級毒品甲基安非他命之概括犯意，自九十
    三年一月間某日起至九十三年五月二十一日止，在雲林縣麥
    寮鄉○○村○○路○段一五一號五星級商務套房三○二號房
    及臺中市○○路統聯客運朝馬站廁所等處，連續施用第二級
    毒品甲基安非他命多次。嗣於同年五月二十一日二十三時三
    十分許，在雲林縣麥寮鄉○○村○○路○段一五一號五星級
    商務套房三○二號房為警查獲，並扣得其所有之第一級毒品
    海洛因一小包（淨重零點四六公克）、已使用過供施用第一
    級毒品海洛因所用之注射針筒七支、撬子一支及已使用過供
    施用第二級毒品甲基安非他命所用之吸食器一組。
二、案經雲林縣警察局臺西分局報請臺灣雲林地方法院檢察署檢
    察官呈請臺灣高等法院檢察署檢察長核准令轉臺灣臺北地方
    法院檢察署檢察官偵查起訴後，因甲○○於本院準備程序進
    行中為有罪之陳述，經本院合議庭裁定改由受命法官獨任以
    簡式審判程序審理。
    理  由
一、上開事實，業據被告甲○○自白不諱，而被告於九十三年五
    月二十一日為警查獲後所採集之尿液，經送檢驗結果呈嗎啡
    陽性反應及甲基安非他命陽性反應，有雲林縣衛生局九十三
    年六月十日雲衛檢字第○九三○○○九二○八號書函所檢附
    該局煙毒尿液檢驗成續書在卷可按。再扣案之白粉一小包，
    經送鑑驗結果含有第一級毒品海洛因成分，亦有法務部調查
    局九十三年七月二十三日調科壹字第一六○○○二三一四號
    鑑定通知書在卷可查。此外，又有扣案之第一級毒品海洛因
    一小包（淨重零點四六公克）、已使用過供施用第一級毒品
    海洛因所用之注射針筒七支、撬子一支及已使用過供施用第
    二級毒品甲基安非他命所用之吸食器一組可佐，並有照片附
    卷可稽，是被告之任意性自白顯與事實相符。查被告因施用
    第二級毒品ＭＤＭＡ案件，經臺灣臺中地方法院檢察署檢察
    官聲請臺灣臺中地方法院以九十一年度毒聲字第三三七二號
    裁定送勒戒處所觀察、勒戒後，因無繼續施用毒品之傾向，
    由臺灣臺中地方法院檢察署檢察官於九十二年三月十二日以
    九十一年度毒偵字第三五○六號為不起訴處分確定，有臺灣
    臺中地方法院檢察署檢察官九十一年度毒偵字第三五○六號
    不起訴處分書及臺灣高等法院被告前案紀錄表等在卷可參。
    綜上，本案事證明確，被告犯行堪以認定，應予依法論科。
二、核被告所為，係犯毒品危害防制條例第十條第一項之施用第
    一級毒品海洛因罪及同條第二項之施用第二級毒品甲基安非
    他命罪。其持有第一級毒品海洛因、第二級毒品甲基安非他
    命之低度行為，分別為施用第一級毒品海洛因、第二級毒品
    甲基安非他命之高度行為所吸收，不另論罪。被告先後多次
    施用第一級毒品海洛因及第二級毒品甲基安非他命之犯行，
    均時間緊接，方法相同，各觸犯構成要件相同之罪名，顯係
    基於概括之犯意反覆為之，應依刑法第五十六條連續犯之規
    定各論以一罪，並依法加重其刑。其所犯施用第一級毒品海
    洛因及第二級毒品甲基安非他命之犯行，犯意各別，罪名有
    異，構成要件不同，應予分論併罰。爰審酌被告前已有施用
    毒品之前科，竟不知悔改復行施用第一級毒品海洛因及第二
    級毒品甲基安非他命，犯罪之動機、目的、手段、施用毒品
    戕害自身之健康、施用毒品之時間長短、生活狀況、智識程
    度暨犯罪後坦承犯行，態度尚稱良好等一切情狀，爰分別量
    處如主文所示之刑，並定其應執行之刑，以示懲儆。至扣案
    之第一級毒品海洛因一小包（淨重零點四六公克），應依毒
    品危害防制條例第十八條第一項前段之規定，不問屬於犯人
    與否，宣告沒收銷燬之。再扣案之已使用過注射針筒七支、
    撬子一支，為供被告犯施用第一級毒品海洛因罪所用之物，
    扣案之吸食器一組，則為供被告犯施用第二級毒品甲基安非
    他命罪所用之物，復均屬被告所有，業據被告供陳在卷，爰
    均依刑法第三十八條第一項第二款之規定，宣告沒收之。
據上論斷，應依刑事訴訟法第二百七十三條之一第一項、第二百
九十九條第一項前段，毒品危害防制條例第十條第一項、第二項
、第十八條第一項前段，刑法第十一條前段、第五十六條、第五
十一條第五款、第九款、第三十八條第一項第二款，判決如主文
。
本案經檢察官謝奇孟到庭執行職務
中　　華　　民　　國　  九十四　  年　  六　  月　六　日
　　　　　　　　　刑事第十庭  法　官　黃紹紘
以上正本證明與原本無異。
如不服本判決，應於判決送達後十日內，向本院提出上訴狀（應
抄附繕本）。告訴人或被害人如對於本判決不服者，應具備理由
請求檢察官上訴，其上訴期間之計算係以檢察官收受判決正本之
日期為準。
　　　　　　　　　　　　　　　書記官　劉新怡
中　　華　　民　　國　  九十四　  年　  六　  月　六　日
附錄本案論罪科刑所犯法條全文：
毒品危害防制條例第十條
施用第一級毒品者，處六月以上五年以下有期徒刑。
施用第二級毒品者，處三年以下有期徒刑。
